臺灣嘉義地方法院刑事判決　　　　　　　 96年度訴字第585號
公　訴　人　臺灣嘉義地方法院檢察署檢察官
被　　　告　甲○○
　　　　　　　　　　　號
　　　　　　　　　　（現另案於臺灣雲林第二監獄執行中）
上列被告因偽證案件，經檢察官提起公訴（臺灣雲林地方法院檢
察署96年度偵字第1192號），經臺灣雲林地方法院以管轄錯誤移
送本院審理（96年度訴字第271號），被告於本院行準備程序時
就犯罪事實為有罪之陳述，經本院合議庭裁定適用簡式審判程序
，判決如下：
    主  文
甲○○於執行審判職務之公署審判時，於案情有重要關係之事項
，供前具結，而為虛偽陳述，處有期徒刑陸月。
    事  實
一、甲○○前曾犯毒品危害防制條例案件，迭經判處罪刑確定（
    未構成累犯），緣於民國九十五年五月十四日下午三時許、
    同年月十六日下午三時許，在南投縣中寮鄉○○村○○路十
    四之六號李明信住處內，以新臺幣（下同）三千元價格，二
    次向李明信購買第一級毒品海洛因二小包（重各約○‧五至
    ○‧六公克），並於同月十八日下午四時四十分許，駕駛車
    號LB－5015號自小客車搭載林明信（甲○○、林明信施用毒
    品部分另案偵辦），再度前往李明信上開住處欲購買第一級
    毒品之際，為警當場查獲，旋於同月翌日（十九日）上午十
    時三十一分許，以證人身分在臺灣南投地方法院檢察署，接
    受檢察官訊問時，具結證述：「伊跟李明信買過二次海洛因
    ，時間是在九十五年五月十四日及十六日下午三、四點左右
    ，每次買三千元，重量約○‧五、○‧六公克，伊要去之前
    ，有用0000000000號行動電話撥打000000
    0000號行動電話與被告聯絡，伊都是一個人去買，只有
    昨天下午才跟林明信一起去」等語，而以證人身分依法具結
    擔保其所證述之內容為真實；嗣檢察官據上開證詞為證據，
    於同年七月八日將李明信以涉犯販賣第一級毒品罪嫌提起公
    訴，由臺灣南投地方法院以九十五年度訴字第五一六號審理
    ；詎甲○○明知具結作證之證人，有依法據實陳述之義務，
    不得為匿、飾、增、刪之虛偽陳述，竟仍基於偽證之犯意，
    於同年八月一日上午九時五十分許，經臺灣南投地方法院就
    前該案件執行審判職務，以證人身分到庭作證，並由審判長
    告知具結義務及刑法偽證罪責，而供前具結後，經交互詰問
    時，竟仍翻異前開證詞，證稱：「被告並沒有賣海洛因給伊
    ，伊在檢察官偵訊時說被告有販賣毒品給伊，並不實在，伊
    是因為想快一點交保出去才這樣說的；那天伊到被告住處是
    去講冷氣的事情，因為被告想要裝冷氣，被告知道伊有認識
    一些水電工人，想透過伊認識那些水電工人幫忙裝冷氣云云
    」；圖以否認於九十五年五月十八日下午為警查獲當日，欲
    向被告購買第一級毒品海洛因之事實，就案情有重要關係事
    項為虛偽之陳述，足以影響李明信涉販賣海洛因之裁判結果
    。
二、案經臺灣南投地方法院檢察署檢察官自動檢舉呈請臺灣高等
    法院檢察署核轉臺灣雲林地方法院檢察署檢察官偵查起訴。
    理  由
一、上揭事實，業經被告甲○○於偵審時自白不諱（臺灣雲林地
    方法院檢察署九十六年偵字第一一九二號卷第3、4頁、本院
    卷第25頁），復有南投縣警察局竹山分局九十五年五月十八
    日甲○○及林明信警詢筆錄、臺灣南投地方法院檢察署九十
    五年五月十九日警詢筆錄及結文、臺灣南投地方法院九十五
    年九月七日審判筆錄及結文、臺灣南投地方法院檢察署九十
    五年偵字二二三四號起訴書、臺灣南投地方法院九十五年訴
    字第五一六號判決書各一份，綜上事證互核，被告自白確與
    事實相符，要屬無疑；本案事證明確，被告犯行，應堪認定
    。
二、核被告所為，係犯刑法第一百六十八條之偽證罪。爰審酌被
    告前迭犯毒品危害防制條例遭判處罪刑之素行（有臺灣嘉義
    地方法院檢察署刑案資料查註紀錄表及臺灣高等法院被告前
    案紀錄表附卷可按），其出於不欲販毒者因其證詞遭判刑之
    動機及目的，於法院審理時，恣意迴護該販毒案件被告，嚴
    重斲傷國家司法權之正確行使，浪費司法資源，及於本院審
    理時已能坦承犯行等一切情狀，量處如主文所示之刑，以示
    懲儆。末按犯刑法第一百六十八條至第一百七十一條之罪，
    於所虛偽陳述或所誣告之案件，裁判或懲戒處分確定前自白
    者，減輕或免除其刑，刑法第一百七十二條定有明文。查被
    告於九十六年三月三日在臺灣雲林地方法院檢察署九十六年
    偵字第一一九二號偽證案件偵查庭自白偽證犯行時，其所虛
    偽證述之李明信販賣毒品案件，業已於九十六年二月一日判
    刑確定，有卷附李明信之臺灣高等法院被告前案紀錄表、臺
    灣高等法院臺中分院九十五年上訴字第二六四○號判決可參
    ，是被告自不得依上開規定減輕其刑，併予敘明。
據上論斷，應依刑事訴訟法第二百七十三條之一第一項、第二百
九十九條第一項前段，刑法第一百六十八條，判決如主文。
本案經檢察官蔡彥守到庭執行職務
中　　華　　民　　國　　96　　年　　6 　　月　　29　　日
                  刑事第一庭    法　官　蔡廷宜
以上正本證明與原本無異。
如不服本判決，應於判決送達後10日內，向本院提出上訴狀。
中　　華　　民　　國　　96　　年　　6 　　月　　29　　日
                            　　書記官　蕭琪男
附錄論罪法條全文：
中華民國刑法第168條
（偽證罪）
於執行審判職務之公署審判時或於檢察官偵查時，證人、鑑定人
、通譯於案情有重要關係之事項，供前或供後具結，而為虛偽陳
述者，處7年以下有期徒刑。
